Informaticien de formation avec plusieurs années d'expérience dans le commerce, je souhaite une transition dans le développement informatique. J'ai suivi une formation diplômante (BTS SIO) qui m'aidera à poursuivre dans cette voie. Je vous sollicite pour un stage de 2 mois(30-08-21 au 05-11-21), ce stage me permettra de mettre en pratique mes enseignements théoriques, connaissances et compétences. Passionné de l'informatique, je ne cesse pas de suivre des cours dans des plateformes comme OpenClassroom et Udemy pour m'améliorer dans les nouvelles technologies, je vous demande de m'accorder un stage qui me permettra de monter en compétence, d'acquérir les techniques requises et la logique afin de les appliquer dans des cadres des projets professionnels concluants. Je souhaite collaborer avec des leads dev et développeurs comme vous, pour mes futures fonctions dans le domaine de l'informatique.

Contact

TÉLÉPHONE: 06 28 78 75 84 E-mail: mmadi_6@hotmail.com 39 avenue de Limbourg s/c Nouzlat Ahmed 69110 Sainte-Foy-Lès-Lyon

Centre d'intérêts:

- ✓ Voyages : Turquie, Emiratsarabes-Unis, Tanzanie
- ✓ Sports: Football, footing
- ✓ Lecteurs

MMADI Ali Abdou

Développeur informatique

FORMATION

GRETA CFA LYON METROPLE

Janvier 21- Novembre 21 BTS Service informatique aux organisations (SLAM) (Formation de transition professionnelle)

2014 - 2015 :

- RSX101 (Réseaux et télécommunications)
- SMB137 (Systèmes d'exploitation)

2013 - 2014: (Cours du soir au CNAM)

- NFP121 (programmation avancée en java).
- NFE114 (Systèmes d'Information Web)

Octobre 2004 - Février 2005 :

Suivi cours de Préparation de MCSE

2004 : Diplôme de l'Ecole Polyvalent Supérieure d'Informatique Industrielle & d'Electronique.

(BAC+4 en informatique au Maroc).

1999: Baccalauréat Scientifique option D (Comores)

PARCOURS PROFESSIONNEL

30/08/2021 au 05/11/21

Stage: Développer un site avec les technologies: Javascript, React, NodeJS, Bootstrap, CSS/HTML

Commerce

Juin 2007 au 31-12-2020 :

Employé commercial puis Manager de rayon (en 2009), Carrefour la poterie, Ferney-Voltaire

Informatique

Aout 2004 - décembre 2005 :

Technicien en informatique à Audiotex à Casablanca.

COMPÉTENCES

PROGRAMMATION:

- ✓ JAVA, PHP, C#
 - (C, C++, VB études antérieures)
- ✓ Laravel, débutant (Spring et Spring boot, Maeven)
- ✓ HTML5, CSS3, Bootstrap, JavaScript, React
- ✓ SQL